臺中高等行政法院判決　　　　　　　　　　　　　　　九十一年度訴字第二一○號
　　　　　　　　　　　　　　　.
　原　　　告　宏億建設開發股份有限公司
　代　表　人　甲○○
　被　　　告　財政部台灣省中區國稅局
　代　表　人　乙○○
　訴訟代理人　丙○○
　　　　　　　丁○○
右當事人間因營利事業所得稅事件，原告不服財政部中華民國九十一年一月二十八日
台財訴字第０八九００四九九四六號訴願決定，提起行政訴訟。本院判決如左︰
　　主  文
原告之訴駁回。
訴訟費用由原告負擔。
　　事  實
一、事實概要：
    原告民國（下同）八十三年度營利事業所得稅結算申報，原申報全年所得額為二
    億三千四百九十二萬一千九百二十一元，課稅所得額為八千三百二十二萬六千四
    百元。經被告初查以因原告八十二年度實際發生之利息支出重新分攤結果遞延至
    本期，致本期營業成本減列六千八百八十七萬九千一百四十五元，出售土地免稅
    所得增列二千八百二十四萬九千二百四十七元，核定全年所得額為三億一千三百
    七十五萬一千四百四十一元，課稅所得額為一億二千三百八十五萬六千二百九十
    八元。原告不服，主張其八十二年度營利事業所得稅，尚在行政救濟中，應俟行
    政救濟終結後，依該決定或判決金額之遞延影響數，重新核定本年度之營利事業
    所得稅等情。申經復查結果，未准變更，提起訴願，亦遭決定駁回，遂提起行政
    訴訟。
二、兩造聲明：
    (一)原告聲明求為判決：訴願決定及原處分均撤銷。
    (二)被告聲明求為判決：駁回原告之訴。
三、兩造陳述：
    (一)原告主張：
　　　原告八十二年度營利事業所稅，業已向最高行政法院提起行政訴訟，尚未經最
      高行政法院判決，被告即依復查決定之核定數核定八十三年度營利事業所得稅
      尚有未合，應俟原告八十二年度營利事業所得稅經最高行政判決後，依該判決
      金額之遞延影響數，重新核定八十三年度之營利事業所得稅。
　　(二)被告答辯：
      1.原告係以房地產買賣為業，其八十二年度實際發生利息金額為三億一千二百
        二十八萬九千一百二十一元，其中「鈴木華城」自地自建案申報利息資本化
        金額為一億二千九百九十五萬七千四百零七元，遞延利息一億五千六百八十
        萬五千二百七十四元，共計二億八千六百七十六萬二千六百八十一元，當期
        營業外支出之利息支出為二千五百五十二萬六千四百四十元。經被告初查以
        原告該年度除興建「鈴木華城」案外，另有待售素地「桃園ＲＣＡ」案及「
        翡翠灣」案兩素地為非屬固定資產之土地，其持有目的為投資出售，其直接
        相關借款金額之利息支出應遞延至土地出售，於收入產生時列為該土地項下
        之費用，方符合所得稅法第二十四條之規定，乃就原告前開三案實際借款金
        額及其約定利率分別核算當期「鈴木華城」案利息資本化金額為一億四千一
        百四十一萬零一百二十五元及「桃園ＲＣＡ」案、「翡翠灣」案遞延利息分
        別為八千一百九十萬八千七百五十元、四千二百零七萬五千元，另按房地售
        價比例計算「南園名廈」案遞延利息為二十七萬六千八百六十二元，當期非
        營業支出之利息支出為四千六百八十九萬五千二百四十六元。本年度原依申
        報數核定應補稅額零元，惟因八十二年度實際發生之利息重新分攤，本年度
        有關八十二年度「桃園ＲＣＡ」案、「南園名廈」案調整之遞延利息及「鈴
        木華城」案利息資本化之調整增減影響數，由上年度轉列本年度調整之影響
        ，遂重新核定應補稅額一千零十五萬七千四百七十四元。
      2.原告不服，主張其八十二年度營利事業所得稅，尚在行政救濟中，應俟行政
        救濟終結後，依該決定或判決金額之遞延影響數，重新核定本年度之營利事
        業所得稅云云。申經復查決定以，原告八十二年度營利事業所得稅業經被告
        復查決定予以駁回，本年度仍依上年度復查決定事實核定之，即無不合，乃
        駁回其復查之申請。原告仍表不服，提起訴願，訴經財政部訴願決定，除持
        與被告相同之論見外，並以其八十二年營利事業所得稅，業經訴願駁回，系
        爭項目如有變更時，可循更正程序辦理，所訴自難謂有理由，遂予以維持。
　　　3.原告系爭遞延分攤利息（資本化利息）係八十二年度遞延而來，其該年度營
　　　　利事業所得稅業經鈞院九十年度訴字第一一四五號判決駁回在案，被告依該
　　　　判決金額之遞延影響數，予以核定本年度全年所得額為三億一千三百七十五
　　　　萬一千四百四十一元，課稅所得額為一億二千三百八十五萬六千二百九十八
　　　　元，補徵稅額一千零十五萬七千四百七十四元，並無不合。
　　理  由
一、原告經本院合法通知，於言詞辯論期日不到場，核無行政訴訟法第二百十八條準
    用民事訴訟法第三百八十六條所列各款情形，爰依被告聲請，由其一造辯論而為
    判決。
二、按「營利事業所得之計算，以其本年度收入總額減除各項成本費用、損失及稅捐
    後之純益額為所得額。」為行為時所得稅法第二十四條第一項所明定。次按「營
    利事業所得稅之調查、審核，應依稅捐稽徵法、所得稅法及本準則之規定辦理，
    其未經規定者，依有關法令之規定辦理。」及「利息：一、：：：九、購買土地
    之借款利息，應列為資本支出，經辦妥過戶手續或交付使用後之借款利息，可作
    費用列支。」分別為行為時營利事業所得稅查核準則（以下簡稱查核準則）第二
    條及第九十七條第九款所規定。又「營利事業於七十五年一月一日以後出售房地
    ，土地交易所得免徵所得稅，應如何攤計該土地部分之營業費用，核釋如說明。
    說明：二、分攤辦法如下：：：（三）營業外損失中，屬於利息支出部分，除屬
    專案貸款得個別認定外，其餘一般性質貸款應按核定房地售價比例，計算土地應
    分攤之利息，自利息支出項下減除」亦經財政部七十五年十月十四日台財稅第七
    五二六七四○號函釋在案。
三、本件原告係以房地產買賣為業，其八十二年度實際發生利息金額三億一千二百二
    十八萬九千一百二十一元，原告將其申報於「鈴木華城」案利息資本化一億二千
    九百九十五萬七千四百零七元及遞延利息一億五千六百八十萬五千二百七十四元
    共計二億八千六百七十六萬二千六百八十一元，並列報於當期非營業外支出｜利
    息支出二千五百五十二萬六千四百四十元。被告以原告該年度除興建「鈴木華城
    」案外，另有待售素地「桃園ＲＣＡ」案及「翡翠灣」案兩素地為非屬固定資產
    之土地，其持有目的為投資出售，其直接相關借款金額之利息支出應遞延至土地
    出售，於收入產生時列為該期之費用，方符合前揭所得稅法第二十四條之規定，
    故由本年度實際發生利息支出，重新分攤計算「桃園ＲＣＡ」案八千一百九十萬
    八千七百五十元及「翡翠灣」案四千二百零七萬五千元之遞延利息、「鈴木華城
    」案利息資本化一億四千一百四十一萬零一百二十五元，共計二億六千五百三十
    九萬三千八百七十五元，當期非營業外支出｜利息支出四千六百八十九萬五千二
    百四十六元。本年度原依申報數核定應補稅額○元，惟因八十二年度實際發生之
    利息重新分攤，本年度有關八十二年度「南園名廈」案、「桃園ＲＡＣ」案調整
    之遞延利息及「鈴木華城」案利息資本化之調整增減影響數，由上年度轉列本年
    度調整之影響，致本期營業成本減列六千八百八十七萬九千一百四十五元，出售
    土地免稅所得增列二千八百二十四萬九千二百四十七元，遂重新核定應補稅額一
    千零十五萬七千四百七十四元，依前揭規定自無不合。訴願決定予以維持亦無違
    誤。原告徒以其八十二年度之營利事業所得稅，業已向最高行政法院提起行政訴
    訟尚未經判決確定為由提起本件訴訟。惟查原告係爭遞延攤銷費用（資本化利息
    ）係八十二年度遞延而來，其八十二年度營利事業所得稅，業經本院以九十年度
    訴字第一一四五號判決駁回原告之訴，此有該判決附本院卷可稽。該遞延攤銷項
    目如另經判決變更，亦可另循更正程序辦理，原告之訴難謂有理由，應予駁回。
據上論結，本件原告之訴為無理由，爰依行政訴訟法第一百九十五條第一項後段、第
九十八條第三項前段、第二百十八條、民事訴訟法第三百八十五條第一項前段，判決
如主文。
中　　華　　民　　國　　九十一　　　年　　　十　　　　月　　二十二　　　日
                 臺 中 高 等 行 政 法 院   第 二 庭
                                審 判 長 法      官　王  德  麟
                                         法      官　許  金  釵
                                         法      官　林  秋  華
右正本證明與原本無異。
如不服本判決，應於判決送達後二十日內向本院提出上訴書狀，其未表明上訴理由者
，應於提起上訴後二十日內向本院提出上訴理由書（須依對造人數附具繕本）；如於
本判決宣示或公告後送達前提起上訴者，應於判決送達後二十日內補提上訴理由書（
須附繕本）。未表明上訴理由者，逕以裁定駁回。
提起上訴應預繳送達用雙掛號郵票拾份（每份三十四元)。
中　　華　　民　　國　　九十一　　　年　　　十一　　　月　　二十六　　　日
　　　　　　　　　　　　　　　　　　　　 法院書記官　邱  吉  雄
